th: ฮาร์ดแวร์ > วัสดุก่อสร้าง > การมุงหลังคา > แผ่นมุงหลังคาและกระเบื้องมุงหลังคา: ชิงเกิ้ลรูฟ 3 แท็บ; ชิงเกิ้ลรูฟเชิงสถาปัตยกรรม; ชิงเกิ้ลรูฟสไตล์เชค
de: Heimwerkerbedarf > Baumaterialien > Dach > Dachschindeln & -pfannen: 3-Tab-Schindeln; Architekturschindeln; Schindeln im Shake-Stil
nb: Maskinvare > Bygningsmaterialer > Taktekking > Takpaneler og -fliser: 3-faners takpaneler; Arkitektoniske takpaneler; Takpaneler i ristestil
ro-RO: Feronerie > Materiale de construcții > Acoperișuri > Șindrilă și țigle pentru acoperișuri: Șindrilă cu 3 elemente; Șindrilă arhitecturală; Șindrilă suprapusă
nl: Bouwmaterialen > Afbouwmaterialen > Dak > Dakshingles en -pannen: Shingles met 3 tabs; Architecturale shingles; Shingles in shake-stijl
pt-PT: Equipamento > Materiais de construção > Cobertura de telhado > Telhas e telhas Shingle: Telhas de 3 abas; Telhas arquitetónicas; Telhas estilo Shake
zh-TW: 硬體 > 建材 > 屋面料 > 屋頂磚瓦: 瀝青瓦片; 建築瓦片; 木製瓦片
vi: Phần cứng > Vật liệu xây dựng > Vật liệu lợp mái > Ngói và tấm lợp mái: Tấm lợp 3 tab; Tấm lợp kiến trúc; Tấm lợp kiểu lắc
sl-SI: Gradbena oprema > Gradbeni materiali > Strešne kritine > Strešne skodle in strešniki: Skodle s tremi zarezami; Okrasne skodle; Skodle iz asfalta in steklenih vlaken
ko: 철물 > 건축 자재 > 루핑 > 지붕 너와/타일: 3탭 싱글; 아키텍추얼 싱글; 목재 스타일 싱글
es: Bricolaje > Materiales de construcción > Techo > Tejas y baldosas para techo: Tejas de 3 pestañas; Tejas arquitectónicas; Tejas estilo shake
fi: Rakentaminen > Rakennusmateriaalit > Katto > Kattohuovat ja -tiilet: Kattohuovat; Kattolaatat; Kattopellit
cs: Kutilství a řemeslo > Stavební materiály > Střechy > Střešní šindele a tašky: 3tabulové šindele; Architektonické šindele; Asfaltové střešní šindele
lt-LT: Techninė įranga > Statybinės medžiagos > Stogų dengimas > Stogo čerpės ir malksnos: „3-Tab“ tipo čerpės; Architektūrinės čerpės; Medžio imitacijos čerpės
hu: Hardver > Építőanyagok > Tetőcsavar > Tetőzsindely és cserép: Háromfüles zsindely; Építészeti zsindely; Shake-stílusú zsindely
pl: Sprzęt > Materiały budowlane > Pokrycia dachowe > Płytki dachowe i dachówki: Płytki bitumiczne 3-warstwowe; Gonty laminowane; Gonty typu shake
fr: Quincaillerie > Matériaux de construction > Toiture > Bardeaux et tuiles: Bardeaux plats; Bardeaux architecturaux; Bardeaux de style Shake
pt-BR: Ferragens > Materiais de construção > Cobertura > Telhas e placas de telhado: Telhas de 3 abas; Telhas arquitetônicas; Telhas gravilhadas
el: Υλικά κατασκευών > Οικοδομικά υλικά > Στέγες > Κεραμίδια και πλακάκια στέγης: Κεραμίδια τριών διατάξεων; Αρχιτεκτονικά κεραμίδια; Κεραμίδια τύπου Shake
sv: Metallprodukter > Byggnadsmaterial > Takläggning > Takplattor och -tegel: Takplattor med 3 flikar; Arkitektoniska takplattor; Takplattor i Shake-stil
sk-SK: Náradie > Stavebné materiály > Strešná krytina > Strešné šindle a krytiny: 3T šindle; Architektonické šindle; Šindle s falcovanou šablónou
zh-CN: 五金/硬件 > 建材 > 屋顶材料 > 屋面木瓦和砖瓦: 三联瓦; 一体瓦; 木劈瓦
da: Isenkram > Byggematerialer > Taglægning > Tækkespåner og tagsten: Tækkespåner med 3 flige; Arkitektoniske tækkespåner; Shake-Style-tækkespåner
tr: Hırdavat > Yapı Malzemeleri > Çatı Malzemeleri > Çatı Shingle ve Kiremitleri: 3 Sekmeli Shingle; Mimari Shingle; Shake Tarzı Shingle
en: Hardware > Building Materials > Roofing > Roofing Shingles & Tiles: 3-Tab Shingles; Architectural Shingles; Shake-Style Shingles
bg-BG: Железария > Строителни материали > Покриви > Покривни материали и керемиди: Битумни керемиди 3-Tab; Ламинирани битумни керемиди; Дървени керемиди
hr-HR: Željezarija > Građevinski materijali > Pokrivanje krovova > Krovne šindre i crjepovi: Šindre s urezima; Laminirane šindre; Rustikalne šindre
ja: DIY用品 > 建築材料 > ルーフ > 屋根材・タイル: 3タブ帯状疱疹; 建築用屋根板; シェイクスタイル屋根板
it: Articoli di ferramenta > Materiali da costruzione > Testa a croce > Coperture e tegole per tetti: Tegole a 3 linguette; Scandole architettoniche; Scandole stile Shake
ru: Оборудование и технические изделия > Строительные изделия > Материалы для кровли > Кровельная черепица: Однослойная гибкая черепица; Многослойная гибкая черепица; Гибкая черепица «дранка»